【裁判字號】    90,易,2877
【裁判日期】    901105
【裁判案由】    竊盜
【裁判全文】
台灣台中地方法院刑事判決                          九十年度易字第二八七七號
    公  訴  人  臺灣台中地方法院檢察署檢察官
    被      告  乙○○
右列被告因竊盜案件，經檢察官提起公訴（九十年度偵字第一五三二八號），本院判
決如左：
    主  文
乙○○結夥三人以上竊盜，累犯，處有期徒刑捌月，扣案之鑰匙壹支沒收。
    事  實
一、乙○○前於民國（下同）八十六年及八十八年間，因竊盜案件，經本院分別判處
    有期徒刑五月及三月確定，分別於八十六年十二月二十一日及八十九年四月二十
    五日執行完畢，又於八十八年間因竊盜案件，經本院於八十九年四月二十八日判
    處有期徒刑七月確定（現在監執行中），猶不知悔改，其與甲○○（俟到案審結
    ）、丙○○（綽號神經，俟到案審結）於九十年八月二十五日晚間，三人共乘一
    部輕型機車，在同日二十二時許，行經台中縣霧峰鄉○○路一五八之二號前，適
    見丁○○所有停放在該處之機動式三輪車乙部（價值約新台幣六萬元），認有機
    可乘，竟意圖為自己不法所有之共同犯意聯絡，由丙○○以其所有之鑰匙，交由
    乙○○發動引擎後，由甲○○駕駛之方式，行竊上開機動式三輪車（欲做為撿拾
    廢鐵之用）得手後，再由甲○○駕駛該機動式三輪車搭載乙○○往臺中市方向行
    駛，丙○○則獨自騎乘前述輕型機車返回臺中市。嗣因乙○○、甲○○形跡可疑
    ，於同日二十二時二十分許，在臺中縣霧峰鄉○○路五六０號前為警查獲，並扣
    得丙○○所有供本件竊盜所用之鑰匙一支，再依據乙○○、甲○○之供述，於臺
    中市○○街長春公園逮獲丙○○。
二、案經臺中縣警察局霧峰分局報請臺灣臺中地方法院檢察署檢察官偵查起訴。
    理  由
一、訊據被告乙○○對於右揭時地有持丙○○之鑰匙發動三輪車引擎之事並不否認，
    惟矢口否認有竊盜犯意，辯稱：伊只是喝醉酒坐在三輪車上，伊有拿鑰匙去發動
    ，以為是丙○○的三輪車云云。惟查，被告與甲○○、丙○○三人於右揭時地共
    同行竊之事實，業據被告乙○○、甲○○於警訊及偵查中坦承不諱，且被告乙○○於警訊中對三人臨時起意之行竊經過，敘述綦詳，於偵訊並供稱：丙○○給我
    鑰匙時，他知道是要去偷車等語，復與証人即被害人丁○○於警訊所述相符，並
    有查獲相片、丁○○出具之贓物認領保管收據乙紙附卷足憑，且有被告乙○○等
    三人行竊三輪車所用之鑰匙一支扣案可稽，被告乙○○明知三輪車非共同被告所
    有，竟與被告甲○○、丙○○共同行竊，由乙○○持丙○○提供之鑰匙發動三輪
    車，並由甲○○駕駛該三輪車搭載乙○○離去，其三人間具有意圖為自己不法所
    有之犯意聯絡，且各有行為分擔甚明。被告乙○○於本院先辯稱：伊未偷車，只
    是在現場云云，後又辯稱：伊有拿鑰匙去發動，以為是丙○○的三輪車云云，惟
    其於偵訊即已証稱：丙○○給我們鑰匙時，他知道是要去偷車等語，且於本院自
    承：我們行經該處，是臨時起意，看見三輪車停在那裡等語，對自己行竊時之確
    具竊盜犯意，及行竊之際確知該三輪車非被告三人所有等情顯已坦承，其於本院
    所辯無非事後卸責之詞，非可採信。事証明確，被告右揭犯行堪予認定。
二、核被告乙○○所為，係犯刑法第三百二十一條第一項第四款之結夥三人以上竊盜
    罪。被告乙○○與被告甲○○、丙○○三人間有犯意聯絡及行為分擔，均為共同
    正犯。被告乙○○曾於八十六年及八十八年間，因竊盜案件，經本院分別判處有
    期徒刑五月及三月確定，分別於八十六年十二月二十一日及八十九年四月二十五
    日執行完畢，有臺灣臺中地方法院檢察署刑案資料查註紀錄表在卷可憑，被告乙○○於五年以內再犯本罪，為累犯，爰依法加重其刑。爰審酌被告有多次竊盜前
    科，素行不良，其年近四十，猶基於一時貪慾而起意行竊，暨其行竊之目的、手
    段，犯罪所生之危害、犯罪後之態度等一切情狀，量處如主文所示之刑。
三、扣案之鑰匙一支，為被告丙○○所有供行竊所用之物，業據被告乙○○陳明在卷
    ，爰依法宣告沒收。
據上論斷，應依刑事訴訟法第二百九十九條第一項前段，刑法第二十八條、第三百二
十一條第一項第四款、第四十七條、第三十八條第一項第二款，判決如主文。
中      華      民      國    九十      年     十一     月      五      日
                                        臺灣臺中地方法院刑事第六庭
                                            法  官    黃  家  慧
右正本證明與原本無異。
如不服本判決，應於送達後十日內向本院提出上訴狀(須附繕本)，上訴於台灣高等
法院台中分院。
                                            書記官
中  華      民      國    九十      年     十一     月      六      日
附錄論罪科刑法條
刑法第三百二十一條第一項第四款：
犯竊盜罪而有左列情形之一者，處六月以上五年以下有期徒刑：
四  結夥三人以上而犯之者。


司法院資訊處製作；財團法人民間司法改革基金會備份。
